【裁判字號】    99,上易,375
【裁判日期】    990325
【裁判案由】    竊盜
【裁判全文】
臺灣高等法院臺中分院刑事判決         99年度上易字第375號
上  訴  人
即  被  告  丁○○
上列上訴人即被告因竊盜案件，不服臺灣臺中地方法院98年度易
字第4198號中華民國99年1月21日第一審判決（起訴案號：臺灣
臺中地方法院檢察署98年度偵字第27475、29497號），提起上訴
，本院判決如下：
    主    文
上訴駁回。
    理    由
一、按依刑事訴訟法第350條、第361條、第362條、第367條規定
    ，不服地方法院之第一審判決而上訴者，須提出上訴書狀，
    並應敘述具體理由，為上訴必備之程式；其所提出之書狀未
    敘述上訴理由，或僅曾以言詞陳述上訴理由者，均應於上訴
    期間屆滿後20日內補提理由書於第一審法院。第一審法院經
    形式審查，認逾期未補提上訴理由者，應定期間先命補正；
    逾期未補正者，為上訴不合法律上之程式，應以裁定駁回。
    倘已提出上訴理由，但所提非屬具體理由者，或已上訴但未
    提上訴理由，經審判長定期間補正仍未補正者，則應由第二
    審法院以上訴不合法律上之程式，判決駁回。而所謂具體理
    由，必係依據卷內既有訴訟資料或提出新事證，指摘或表明
    第一審判決有何採證認事、用法或量刑等足以影響判決本旨
    之不當或違法，而構成應予撤銷之具體事由，始克當之（例
    如：依憑證據法則具體指出所採證據何以不具證據能力，或
    依憑卷證資料，明確指出所為證據證明力之判斷如何違背經
    驗、論理法則）；倘僅泛言原判決認定事實錯誤、違背法令
    、量刑失之過重或輕縱，而未依上揭意旨指出具體事由，或
    形式上雖已指出具體事由，然該事由縱使屬實，亦不足以認
    為原判決有何不當或違法者（例如：對不具有調查必要性之
    證據，法院未依聲請調查亦未說明理由，或援用證據不當，
    但除去該證據仍應為同一事實之認定），皆難謂係具體理由
    ，俾與第二審上訴制度旨在請求第二審法院撤銷、變更第一
    審不當或違法之判決，以實現個案救濟之立法目的相契合，
    並節制濫行上訴（最高法院97年度台上字第892號刑事判決
    意旨參照）。
二、本件上訴人即被告丁○○（下稱被告）於民國99年2月2日向
    原審法院提起上訴，惟其上訴書狀未敘述上訴理由，至同年
    2月10日補提上訴理由狀，核其上訴理由為：「因被告丁○
    ○不服判決，於判決事實(一)、(二)、(五)所示之竊盜行為，在警
    方未發覺其犯行前，主動向員警自首，依刑法第62條減輕其
    刑，為何與主嫌謝志明判刑一樣，而在犯罪前並不知情，犯
    後態度都坦承所犯之行為，諸多的不服難以使被告接受，故
    提出上訴」云云。
四、本院查：
（一）被告因不服上開臺灣臺中地方法院之第一審判決，而於前
      述時間具狀敘明理由向原審法院提起上訴，則依刑事訴訟
      法第361條第2項之規定、該條項立法修正理由及上揭最高
      法院判決意旨，被告倘已提出上訴理由，但所提非屬具體
      理由者，即應由第二審法院以上訴不合法律上之程式，以
      判決駁回之；且上訴理由之具體與否係屬第二審法院審查
      範圍，不在命補正之列（參見法院辦理刑事訴訟案件應行
      注意事項第162點）。
（二）原判決係以被害人丙○○、乙○○、甲○○、劉榮輝、麥
      永榮於警詢中之指述，證人即被害人丙○○、張鈺溙於偵
      查中之證述，證人林駿安、林福星於警詢時之陳述，同案
      被告許志強（另由檢察官予以不起訴處分）、謝志明於警
      詢及偵查中之供述，核與被告之自白相符，復有搜索扣押
      筆錄、扣押物品目錄表、被害人乙○○、丙○○、劉榮輝
      出具之贓物認領保管單各1份、車輛協尋輸入單3份、路口
      監視器翻拍照片、竊盜與銷贓現場照片共15張、內政部警
      政署刑事警察局98年11月18日刑紋字第0980159559號鑑驗
      書、臺中縣警察局刑案現場勘查報告各1份、車號查詢汽
      車車籍3份、收購資源回收物品資料登記表1份、被告竊盜
      、銷贓地點照片8張、扣案之十字板手1支等可證，而認被
      告犯攜帶兇器竊盜共3罪、普通竊盜共2罪，並以被告就犯
      罪事實一之(一)、(二)、(五)等部分符合自首之要件，惟其為累
      犯，乃適用刑法第28條、第320條第1項、第321條第1項第
      3款、第47條第1項、第62條前段、第51條第5款、第38條
      第1項第2款、刑法施行法第1條之1等規定，審酌被告前有
      搶奪、違反毒品危害防制條例、竊盜等前科，貪圖小利之
      犯罪動機及其犯罪手段、所生危害、被害人損失之程度，
      被告犯後坦承犯行，態度尚稱良好等一切情狀，而就其所
      犯各罪處刑後，定應執行有期徒刑2年3月，及將扣案之十
      字板手1支宣告沒收。核其採證、認事及用法，尚無違反
      經驗法則、論理法則、證據法則或其他違誤，量刑亦屬妥
      適。
（三）被告雖以前開理由提起上訴，惟其所指符合自首、犯後態
      度良好等部分，俱有經原審斟酌予以減輕其刑，且於科刑
      時綜合其他所有一切情狀加以參考，已如上述；此外，被
      告並未再敘明原審於此等部分之認事、用法有何違誤、不
      當，顯不足認原判決應予撤銷改判。
（四）復按刑事審判旨在實現刑罰權分配之正義，故法院對有罪
      之被告科刑，應符合罪刑相當原則，使罰當其罪，輕重得
      宜，以契合人民之法律感情。而量刑之輕重，固屬事實審
      法院得依職權自由裁量之事項，惟並非漫無限制，除不能
      逾越法律所規定之範圍（即「外部界限」）外，其裁量結
      果仍應符合罪刑相當、比例及公平原則（最高法院98年度
      台上字第7459號判決意旨參照）。查本件刑罰權之審判對
      象，除被告外，尚有共同被告謝志明，惟被告為累犯，謝
      志明則否，且被告固於原判決犯罪事實一之(一)、(二)、(五)等
      部分自首，然共同被告謝志明於原判決犯罪事實一之(四)之
      部分亦符合自首，基於上開各自刑之加重或減輕事由之不
      同，原判決於其等所共犯之5罪，分別量處如其附表所宣
      告之刑，並就被告部分定應執行刑為有期徒刑2年3月，共
      同被告謝志明則為有期徒刑2年，就其2人刑期之差別、相
      差之比例等情況觀之，原審就量刑裁量權之行使，與罪刑
      相當、比例及公平原則無違。被告顯係徒憑己見，任意指
      摘其刑度與共同被告謝志明無異，洵非本於卷內既有訴訟
      資料或提出新事證，具體指摘或表明第一審判決有何採證
      認事、用法或量刑等足以影響判決本旨之不當或違法，而
      可構成應予撤銷之具體事由。
（五）至於被告之上訴理由中又稱「在犯罪前並不知情」云云，
      惟依前開原判決所臚列之人證、物證及被告經查屬實之自
      白，其犯有上述攜帶兇器竊盜共3罪、普通竊盜共2罪，已
      事證明確；被告徒稱「在犯罪前並不知情」，卻未指明原
      判決認定其構成上開犯行有何與事實不符之處，自無可認
      係前述說明之具體理由。
四、綜上所述，被告之上訴意旨，尚非前開刑事訴訟法所規定之
    具體理由。則依前揭最高法院判決意旨及「程序優先於實體
    」之刑事訴訟法原則，所為上訴既不合法定上訴程式，即應
    予駁回，並不經言詞辯論為之。
據上論斷，應依刑事訴訟法第367條前段、第372條，判決如主文
。
中    華    民    國    99    年    3     月    25    日
            刑事第九庭  審判長法  官  江  德  千
                              法  官  許  旭  聖
                              法  官  莊  深  淵
以上正本證明與原本無異。
不得上訴。
                              書記官  陳  振  海
中    華    民    國    99    年    3     月    25    日

司法院資訊處製作；財團法人民間司法改革基金會備份。
